---
title: "Os Três lados de Meryl Streep"
output:
    html_document:
    df_print: paged
theme: sandstone
---

```{r echo=FALSE, message=FALSE, warning=FALSE}
library(tidyverse)
library(here)
library(cluster)
library(plotly)
library(ggdendro)
library(ggbeeswarm)
library(broom)

source(here::here("code/lib.R"))
theme_set(theme_report())

knitr::opts_chunk$set(tidy = FALSE,
                      fig.width = 6,
                      fig.height = 5,
                      echo = TRUE)

```

```{r echo=FALSE}
## ANTES DE USAR
# Para criar data/movies.csv
import_data("meryl_streep") # ou com o ator/atriz que você escolher
```
Vamos dar uma olhada nos filmes da atriz americana Meryl Streep para entender o perfil de seus trabalhos.

```{r read}
filmes_streep = read_imported_data()
summary(filmes_streep)
```
O resumo dos dados obtidos do Rotten Tomatoes mostra que ela tem filmes muito variados com bilheterias e avaliações altas e baixas. Ao mesmo tempo que estão concentrados nos anos 00's e 10's.
Essa variação ambém revela na sua distribuição no gráfico dos dados.
```{r}
filmes_streep %>% 
    ggplot(aes(x = avaliacao, y = bilheteria)) + 
    geom_point(size = 4) 
```
```{r}
filmes_ben %>% 
    ggplot(aes(x = avaliacao, y = bilheteria)) + 
    geom_point(size = 4) 
```
Vendo a distribuição dos dados e testando, visualmente, agrupamentos, notamos que a divisão entre três grupos é satisfatória. Vemos um grupo de filmes maus de crítica e maus/bons de bilheteria; muito bons  de crítica e maus/bons de bilheteria; e os sucessos de público e de bilheteria. Como exemplos de cada grupo podemos elencar os com maior bilheteria de cada, e talvez por isso mais conhecidos: The Giver, The Manchurian Candidate, Mamma Mia!

```{r}
m = filmes_ben %>% select(avaliacao, bilheteria) %>% as.matrix() 
km = kmeans(m, 2, nstart = 15)%>% 
        augment(filmes_ben) %>% 
        mutate(.cluster = as.character(.cluster))
```

```{r}
km%>% 
    ggplot(aes(x = avaliacao, y = bilheteria, color = .cluster), size = 10)  + 
    geom_quasirandom(width = .5) +
    scale_y_log10()

```

```{r}
filme_normalizado = filmes_streep %>% 
    mutate(bilheteria_normalizada = as.vector(scale(log10(bilheteria))), 
           avaliacao_normalizada = as.vector(scale(avaliacao))) 
```


```{r}
m2 = filme_normalizado %>% select(avaliacao_normalizada, bilheteria_normalizada) %>% as.matrix() 
km2 = kmeans(m2, 3, nstart = 15)%>% 
        augment(filmes_streep) %>% 
        mutate(.cluster = as.character(.cluster))

km2%>% 
    ggplot(aes(x = avaliacao, y = bilheteria, color = .cluster), size = 10)  + 
    geom_quasirandom(width = .5) +
    scale_y_log10()

```


```{r}
m2 = filmes_streep %>% select(avaliacao, bilheteria) %>% as.matrix() 
km_streep = kmeans(m2, 3, nstart = 15)%>% 
        augment(filmes_streep) %>% 
        mutate(.cluster = as.character(.cluster))

km_streep %>% 
    ggplot(aes(x = avaliacao, y = bilheteria, color = .cluster), size = 10)  + 
    geom_quasirandom(width = .5)

```